# 长投转为以成本计量的可供的处理

提问人：ryukei 时间：2018-01-30 18:43:41
陈版，请问A对B投资 200 元，具有重大影响，本期确认投资收益（损益调整）为 40 元。现平价出售50%的股权，转为没重大影响。
由于没有公允价值，只能以成本计量，那么转换日剩余50%股权的账面价值是 120 元（ 240 50 ），成本为 100 元（投资成本200 50%），确认投资收益为-20元，处置部分也确认投资收益-20元？加起来投资收益-40元？
那是不是就等于持有期间确认的投资收益为 0 ？ 我这是不是没必要分几次确认投资收益？

回答人：chenyiwei
剩余股权在核算方法转换日（处置日）的公允价值可按处置价格按比例推算，即 100 ，当然前提条件是处置价格作价公允。在很多时候平价转让（转让价格等于成本）很可能不代表公允价值。